臺灣屏東地方法院刑事判決
110年度訴字第642號
公  訴  人  臺灣屏東地方檢察署檢察官
被      告  陳毅信



指定辯護人  本院公設辯護人謝弘章  
上列被告因違反毒品危害防制條例案件，經檢察官提起公訴（11
0年度偵字第6574號），本院判決如下：
    主  文
陳毅信犯如附表「主文」欄所示之罪，共參罪，各處如附表「主
文」欄所示之刑及沒收。應執行有期徒刑柒年肆月。
    事  實
一、陳毅信明知甲基安非他命係毒品危害防制條例第2 條第2 項
    第2 款所列管之第二級毒品，不得非法販賣，竟基於意圖營
    利販賣第二級毒品甲基安非他命之犯意，於附表編號1 至3
    所示時間、地點，以附表編號1 至3 所示方式，分別販賣各
    該編號所示價格、數量之甲基安非他命予林金智共計3 次。
    嗣警對林金智實施通訊監察，始悉上情。
二、案經屏東縣政府警察局潮州分局報告臺灣屏東地方檢察署檢
    察官偵查起訴。
    理  由
壹、程序方面：
一、被告以外之人於審判外之陳述，雖不符刑事訴訟法第159 條
    之1 至第159 條之4 之規定，而經當事人於審判程序同意作
    為證據，法院審酌該言詞陳述或書面陳述作成時之情況，認
    為適當者，亦得為證據；當事人、代理人或辯護人於法院調
    查證據時，知有同法第159 條第1 項不得為證據之情形，而
    未於言詞辯論終結前聲明異議者，視為有前項之同意，刑事
    訴訟法第159 條之5 定有明文。本件下列所引被告陳毅信以
    外之人於審判外之陳述，檢察官、被告及其辯護人於本院準
    備程序中均表示同意有證據能力，就此等供述證據，依刑事
    訴訟法第159 條之5 規定，認有證據能力。
二、其餘本件所憑認定被告犯罪事實之各項非供述證據，查無違
    反法定程序取得之情，依同法第158 條之4 規定反面解釋，
    均有證據能力。
貳、實體部分：
一、認定犯罪事實所憑之證據及理由：
  ㈠上揭犯罪事實，業據被告於警詢、偵查、本院審理中坦承不
    諱（警卷第3頁至第12頁，偵卷第83頁至第85 頁，本院卷第
    53頁至第59頁、第93頁至第100頁），核與附表「證據」欄
    所示證人於警詢、偵查之證述大致相符，且有附表「證據」
    欄所示證據在卷可憑，足證被告任意性自白與事實相符。
  ㈡邇來政府為杜絕毒品氾濫，再三宣導民眾遠離毒品。且毒品
    非法交易向來為政府查禁森嚴且重罰不寬貸之行為，倘非有
    利可圖，被告絕無平白甘冒被查緝重罰之風險，而販賣毒品
    之理，是其販入之價格當較其出售之價格為低，或販入毒品
    之價格較換取其他財物之價格為低，而有從中賺取價差或毒
    品量差牟利之意圖及事實，應屬合理認定。況第二級毒品價
    格不貲、物稀價昂，並無公定之價格，不論任何包裝，均可
    任意分裝增減分量，每次買賣價量亦可能隨時依雙方間之關
    係深淺、資力、需求量及對行情之認知、來源是否充裕、查
    緝是否嚴緊，購買者被查獲時供述購買對象之可能性風險評
    估等因素，而異其標準，並隨時機動調整，非可一概而論，
    是販賣之利得，除經坦承犯行或價量俱臻明確外，委難查得
    實情，販賣之人從價差或量差中牟利方式雖異，其意圖營利
    之非法販賣行為則一，從而，舉凡有償交易，除足以反證其
    確係另基於某種非圖利本意之關係外，茍無任何利益可圖，
    被告實無甘冒重罪風險而將甲基安非他命販賣予證人林金智
    之理，且被告於本院準備程序時自陳：我是賺量差等語（本
    院卷第55頁），顯見被告係藉由販賣第二級毒品甲基安非他
    命，從中賺取毒品量差牟利甚明。
  ㈢綜上，本案事證明確，被告犯行均堪以認定，應予依法論罪
    科刑。
二、論罪科刑：
  ㈠核被告如附表編號1至3所為，均係犯毒品危害防制條例第4 
    條第2項販賣第二級毒品罪。被告販賣第二級毒品前為販賣
    而持有甲基安非他命，係意圖販賣而持有甲基安非他命之低
    度行為，為販賣甲基安非他命之高度行為所吸收，不另論罪
    。被告所犯3次販賣第二級毒品犯行，犯意各別、行為互殊
    ，應予分論併罰。
  ㈡本案均有毒品危害防制條例第17條第2項規定之適用：
    犯第4條至第8條之罪於偵查及歷次審判中均自白者，減輕其
    刑，毒品危害防制條例第17條第2項定有明文。被告於警詢
    、偵查及本院審理時均坦承本案犯行已如前述，爰均依毒品
    危害防制條例第17條第2項規定減輕其刑。
　㈢本案並無毒品危害防制條例第17條第1項規定之適用：
　　被告供出毒品來源1人（因涉及另案偵查故不揭露毒品來源
    姓名、綽號，詳如本院卷第55頁，下稱上手），經本院詢問
    屏東縣政府警察局潮州分局有無因被告供述查獲上手，其覆
    稱：「被告供出毒品來源，並稱均以LINE語音向上手聯繫購
    買毒品，而警方未對被告實施通訊監察，無法得知被告聯絡
    毒品交易情形，被告供出上手部分，缺乏積極明確之證據。
    另外，被告因涉及臺灣屏東地方法院110年度訴字第173號案
    件，有查扣門號0000000000號手機1支」，此有屏東縣政府
    警察局潮州分局民國111年1月22日潮警偵字第11130001600
    號函暨偵查報告、本院公務電話紀錄各1份在卷可憑（本院
    卷第63頁至第67頁），且本院110年度訴字第173號確定判決
    亦認定「雖有查扣被告門號0000000000號手機，惟因被告已
    將相關毒品交易訊息刪除，故並無因被告供述而查獲上手」
    (本院卷第73頁至第82頁)。綜上，被告雖供出其毒品來源，
    惟檢警並未因被告之供述而查獲上手，附表編號1 至3 所示
    犯行均無適用毒品危害防制條例第17條第1項規定減輕其刑
    之餘地甚明。
　㈣爰以行為人之責任為基礎，審酌被告有違反毒品危害防制條
    例前科（均不構成累犯），素行難謂良好。其不思以正當方
    式賺取金錢，竟販賣第二級毒品甲基安非他命以牟利，無視
    國家毒品禁令，將毒品之害加諸他人，戕害他人健康，對社
    會治安造成危害，其販賣第二級毒品所得總共新臺幣（下同
    ）13,700 元、販賣對象1人、販賣次數3次，所為實應非難
    。惟念其犯後坦承犯行，犯後態度尚可。兼衡其自陳之學識
    程度及家庭、經濟狀況（因涉及個人隱私故不揭露，詳如本
    院卷第99頁）等一切情狀，分別量處如附表「主文」欄所示
    之刑。並依整體犯罪非難評價、各行為所侵害法益之關聯性
    或同一性、罪數所反映之被告人格特性與犯罪傾向、社會對
    特定犯罪例如一再販賣毒品行為處罰之期待等，為綜合判斷
    ，合併量處如主文所示之應執行刑。
三、沒收：
　㈠犯罪所用之物：
　　犯第4條至第9條、第12條、第13條或第14條第1項、第2項之
    罪者，其供犯罪所用之物，不問屬於犯罪行為人與否，均沒
    收之，毒品危害防制條例第19條第1項定有明文；前2項之沒
    收，於全部或一部不能沒收或不宜執行沒收時，追徵其價額
    ，刑法第38條第4 項亦有明定。未扣案手機1支（含0000000
    000號SIM卡1張），被告自陳為其犯附表編號1至3所示犯行
    所用之物（本院卷第55頁），且有附表編號1、2「證據」欄
    所示通訊監察譯文可憑，爰依上揭規定，分別於附表編號1
    至3所示罪刑項下宣告沒收，於全部或一部不能沒收或不宜
    執行沒收時，追徵其價額。
　㈡犯罪所得：
　　犯罪所得，屬於犯罪行為人者，沒收之；前2 項之沒收，於
    全部或一部不能沒收或不宜執行沒收時，追徵其價額，刑法
    第38條之1第1項前段、第3項定有明文。附表編號1至3「交
    易方法」欄所示價金均為被告犯罪所得且未扣案，爰依前揭
    規定，分別於被告附表編號1至3所示罪刑項下宣告沒收，且
    因本件販毒所得為新臺幣，並無不宜執行沒收之情形，亦無
    價額可言，故於全部或一部不能沒收時，追徵之。
據上論斷，應依刑事訴訟法第299 條第1 項前段，判決如主文。
本案經檢察官吳紀忠提起公訴，檢察官潘國威到庭執行職務。
中　　華　　民　　國　　111 　年　　3 　　月　　29　　日
                  刑事第一庭  審判長法  官  王以齊
　　　　　　　　　                  法  官  楊宗翰
　　　　　　　　　                  法  官  粘凱庭
以上正本證明與原本無異。
如不服本判決應於收受判決後20日內向本院提出上訴書狀，並應
敘述具體理由；其未敘述上訴理由者，應於上訴期間屆滿後20日
內向本院補提理由書（均須按他造當事人之人數附繕本）「切勿
逕送上級法院」。
中　　華　　民　　國　　111 　年　　3 　　月　　29　　日
                                    書記官  李家維
附錄本案論罪科刑法條全文：
毒品危害防制條例第4條
製造、運輸、販賣第一級毒品者，處死刑或無期徒刑；處無期徒
刑者，得併科新臺幣三千萬元以下罰金。
製造、運輸、販賣第二級毒品者，處無期徒刑或十年以上有期徒
刑，得併科新臺幣一千五百萬元以下罰金。
製造、運輸、販賣第三級毒品者，處七年以上有期徒刑，得併科
新臺幣一千萬元以下罰金。
製造、運輸、販賣第四級毒品者，處五年以上十二年以下有期徒
刑，得併科新臺幣五百萬元以下罰金。
製造、運輸、販賣專供製造或施用毒品之器具者，處一年以上七
年以下有期徒刑，得併科新臺幣一百五十萬元以下罰金。
前五項之未遂犯罰之。
附表：
編號 購毒者 交易毒品時間、地點 交易方式 證據 主文  1 林金智 109年11月21日17時許，在屏東縣○○鎮○○路000號潮州火車站附近 林金智以其0000000000號手機與陳毅信持用之0000000000號手機聯絡交易第二級毒品甲基安非他命事宜，雙方約見於左列時間、地點，陳毅信販賣第二級毒品甲基安非他命1包予林金智，並收取林金智給付之價金3,000元。 ①證人林金智於警詢、偵查之證述（警卷第15頁至第17頁，偵卷第33頁至第34 頁）② ②通訊監察譯文1 份（警卷第15頁至第16頁）③ ③指認犯罪嫌疑人紀錄表、指認表、照片與年籍對照表各1份（警卷第21頁至第25頁） 陳毅信販賣第二級毒品，處有期徒刑伍年肆月。 未扣案手機壹支(含0000000000號SIM卡壹張)沒收，於全部或一部不能沒收或不宜執行沒收時，追徵其價額。 未扣案犯罪所得新臺幣參仟元沒收，於全部或一部不能沒收時，追徵之。  2 林金智 109 年11月21日23時40分許，在屏東縣○○鎮○○路00號統一超商 林金智以其0000000000號手機與陳毅信持用之0000000000號手機聯絡交易第二級毒品甲基安非他命事宜，雙方約見於左列時間、地點，陳毅信販賣第二級毒品甲基安非他命1包予林金智，並收取林金智給付之價金2,700元。 ①證人林金智於警詢、偵查之證述（警卷第17頁至第20頁，偵卷第34頁）② ②通訊監察譯文1 份（警卷第17頁至第19頁）③ ③指認犯罪嫌疑人紀錄表、指認表、照片與年籍對照表各1份（警卷第21頁至第25頁） 陳毅信販賣第二級毒品，處有期徒刑伍年貳月。 未扣案手機壹支(含0000000000號SIM卡壹張)沒收，於全部或一部不能沒收或不宜執行沒收時，追徵其價額。 未扣案犯罪所得新臺幣貳仟柒佰元沒收，於全部或一部不能沒收時，追徵之。  3 林金智 109年12月6日14時40分許，在屏東縣○○鎮○○路00號北極殿附近空地 陳毅信以其0000000000號手機與林金智聯絡交易第二級毒品甲基安非他命事宜，雙方約見於左列時間、地點，陳毅信販賣第二級毒品甲基安非他命1包予林金智，並收取林金智給付之價金8,000元。 ①證人林金智於警詢之證述（他卷第26頁至第28頁）② ②指認犯罪嫌疑人紀錄表、指認表、照片與年籍對照表各1份（警卷第21頁至第25頁） 陳毅信販賣第二級毒品，處有期徒刑伍年捌月。 未扣案手機壹支(含0000000000號SIM卡壹張)沒收，於全部或一部不能沒收或不宜執行沒收時，追徵其價額。 未扣案犯罪所得新臺幣捌仟元沒收，於全部或一部不能沒收時，追徵之。